臺灣臺中地方法院刑事判決　　　　　　　96年度易字第1365號
公　訴　人　臺灣臺中地方法院檢察署檢察官
被　　　告　甲○○
上列被告因家庭暴力之傷害等案件，經檢察官提起公訴（96年度
偵字第1275號），本院判決如下：
    主    文
甲○○傷害人之身體，處有期徒刑參月；又以強暴使人行無義務
之事及妨害人行使權利，處有期徒刑參月；又以加害生命之事，
恐嚇他人致生危害於安全，處有期徒刑貳月；又以加害生命之事
，恐嚇他人致生危害於安全，處有期徒刑貳月。應執行有期徒刑
捌月。
    犯罪事實
一、甲○○為乙○○之前夫，二人間具有家庭暴力防治法第三條
    第一款所定前配偶之家庭成員關係。甲○○於民國九十五年
    九月間，因要求與乙○○復合遭拒絕，心生不滿，竟基於恐
    嚇之犯意，接續於九十五年九月十日十二時六分、同日二十
    三時八分、同日二十三時四十二分，以自己所使用之000
    0000000號行動電話門號，傳送「死死死明天就是妳
    我的死亡之日的開始」、「明天我會找朋友到妳家妳最好從
    此消失」、「我決定一命換一命，我還跟妳說明白一點，我
    以（已）經抱必死的決心」等簡訊至乙○○所使用之000
    0000000號行動電話門號，以此加害生命之事恐嚇乙
    ○○，致生危害於安全；復於同年月二十二日二十二時八分
    ，以其女兒所使用之0000000000號行動電話門號
    ，傳送「一了百了，妳自由了」等簡訊至乙○○所使用之0
    000000000號行動電話門號，以此加害生命之事恐
    嚇乙○○，致生危害於安全。
二、甲○○復於九十五年十月二十三日上午七時許，騎乘車牌號
    碼YGD—四一０號重型機車，在臺中縣豐原市○○街，等待
    乙○○上班途中經過該處，於同日上午七時五十五分許，甲
    ○○見乙○○之同事張素珍，騎乘車牌號碼YGE—五七０號
    重型機車，後載乙○○，沿朴子街前來，竟先騎YGD—四一
    ０號機車在朴子街三十四巷六號前追撞張素珍、乙○○共乘
    之機車（張素珍並未就機車是否毀損部分提出告訴），並基
    於普通傷害及使乙○○行無義務之事暨妨害其行使權利之強
    制犯意，徒手強行將乙○○拉下機車使其行無義務之事後，
    隨即毆打乙○○頭部及背部，致乙○○因而受有背部瘀挫傷
    及頸部瘀傷之傷害，繼而強行將乙○○身上之背包取走（內
    有乙○○身分證、健保卡、汽車駕照、機車駕照、第一銀行
    金融卡及現金新臺幣一千多元等物品），而妨害乙○○行使
    對上開物品之所有權後，揚長而去。
三、案經乙○○訴由臺中縣警察局豐原分局報告臺灣臺中地方法
    院檢察署檢察官偵查起訴。
    理    由
一、按現行刑事訴訟法為保障被告之反對詰問權，排除具有虛偽
    危險性之傳聞證據，以求實體真實之發見，於該法第一百五
    十九條第一項明定被告以外之人於審判外之言詞或書面陳述
    ，除法律有規定者外，不得作為證據。又被告以外之人於審
    判外之陳述，雖不符前四條之規定（即刑事訴訟法第一百五
    十九條之一至同條之四），而經當事人於審判程序同意作為
    證據，法院審酌該言詞陳述或書面陳述作成時之情況，認為
    適當者，亦得為證據；當事人、代理人或辯護人於法院調查
    證據時，知有第一百五十九條第一項不得為證據之情形，而
    未於言詞辯論終結前聲明異議者，視為有前項之同意，刑事
    訴訟法第一百五十九條之五定有明文。本件檢察官、被告甲
    ○○並未就卷內證據資料之證據能力有所爭執，且迄於言詞
    辯論終結前，均未主張有刑事訴訟法第一百五十九條第一項
    不得為證據之情形，是應認已同意卷內證據均得作為證據，
    且經本院審酌後，認無不適當之情形，應認本案調查之卷內
    證據均有證據能力，合先敘明。
二、訊據被告甲○○坦承上開普通傷害之犯行不諱，又固自承有
    傳送上開簡訊予告訴人乙○○及取走告訴人乙○○皮包之事
    實不諱，然矢口否認有何恐嚇及強制之犯行，辯稱：伊傳送
    上開簡訊，目的是表示自己有輕生念頭，並無恐嚇告訴人之
    犯意，且告訴人亦未因此而心生恐懼；又伊並未拉扯告訴人
    衣領，只是拉扯其皮包，要將告訴人拉下來；而取走告訴人
    之皮包，係因擔心皮包被他人取走，始代為保管，並無使告
    訴人行無義務之事及妨害告訴人行使權利之強制犯意云云。
    惟查：
（一）被告上開普通傷害犯行，除據被告自承不諱外，並經告訴
      人乙○○於本院審理時具結證述及證人張素珍於警、偵訊
      中證述甚明，且有行政院衛生署豐原醫院所出具之診斷證
      明書一紙及告訴人受傷照片四張在卷可佐，足見被告此部
      分自白與事實相符，自堪採信。
（二）至被告上開恐嚇犯行，業據告訴人於本院審理時具結證稱
      ：「（之前是否對被告提出恐嚇告訴？）是的，我有提出
      電話簡訊，被告都是用電話簡訊恐嚇我的。」、「（被告
      打什麼電話恐嚇你？）0000000000號我的電話
      。被告用我女兒的電話，打我的電話。被告都是用我女兒
      的電話，他之前有用自己的電話，我不知道電話號碼，但
      是後來就沒有了。」、「（本次恐嚇告訴提出四通簡訊？
      ）是的。暴龍就是被告，是我設定的，因此來電顯示暴龍
      就是被告打的。」、「（你在警詢中提到被告電話號碼0
      000000000號、女兒電話號碼00000000
      00號？）是的，我有設定，我有告訴警察。」、「（妳
      提出四通簡訊，是否是妳提出給警察的？）是的。」、「
      （你接到四通簡訊之後，覺得如何？）我覺得害怕，擔心
      被告來找我，會對我怎麼樣。我害怕被告找我要同歸於盡
      。」、「（最後一通簡訊提到「一了百了，妳自由了」，
      什麼意思？）我接到簡訊覺得害怕，因為我怕被告會採用
      激烈的方法，可能會讓我的生命結束。一了百了可能是要
      讓我的生命結束。」、「（是否因為之前有三通「死死死
      明天就是你我死亡之日的開始」「你最好從此消失」「我
      決定一命換一命，我還跟妳說明白一點，我以（已）經抱
      必死的決心」，所以你認為第四通簡訊也是要結束你生命
      的意思？）是的。」等語甚明，且有簡訊照片七張附卷可
      參，就上開簡訊內容所提及「妳我的死亡之日」、「我決
      定一命換一命」等語觀之，顯見被告並非單純表示自己有
      輕生念頭，而係一再表達欲同歸於盡之意思，自一般社會
      觀念視之，該文字顯有被告欲先將告訴人殺害，再自殺之
      意涵，而有恐嚇告訴人生命之意思，再參酌簡訊內容中所
      提「明天我會找朋友到妳家妳最好從此消失」等語，益見
      被告本意實在恐嚇告訴人，而告訴人因此心生恐懼，亦經
      告訴人於本院審理時具結證稱甚明，是被告上開所辯，自
      不足採。
（三）又被告確有前揭強制犯行，亦據告訴人於本院審理時具結
      證稱：「（九十五年十月二十三日上午七時，是否與張素
      珍共乘機車？）是的。張素珍載我。」、「（被告撞你們
      機車？）是的。那天早上上班之前，因為之前我接到被告
      簡訊，我覺得害怕，因此找同事載我上班。快要到工廠的
      時候，看到被告在後面，我們二人迴轉，想躲開被告。結
      果被告從後面撞我們，我們在前面，被告在後面，被告機
      車頭撞我們機車後面。我們停下車子，被告抓我衣領，把
      我拉下來。那時候我是跨坐，機車已經停下，快要倒了，
      我就被被告抓下來。然後被告不知道拿什麼東西打我，因
      為我臉看前面，背向被告，我不確定被告是否拿什麼東西
      打我，我看不到。被告打我很多下，被告用手打我背部，
      還用腳踢我臀部，我倒地之後，被告還繼續打。我倒地的
      時候，張素珍跑步叫人來幫忙，被告看到我老闆快要來，
      就跑了。被告有先拿走我的皮包。我不知道被告為何拿我
      的皮包。」、「（被告拿走你皮包的時候，是否經過你的
      同意？）沒有。我至今不知道他為何拿走我的皮包。」、
      「（妳認為被告當天是否要搶妳的錢？）應該不是，因為
      裡面沒有很多錢。我不知道被告為何拿走我的皮包。他只
      是事後說，要拿皮包過來拿。可能被告是要我過去吧。」
      等語，核與證人張素珍於警詢中證稱：「（於何時？何地
      發生？經過情形請詳述？）我和乙○○是同事，皆住在臺
      中縣東勢鎮，每日皆由乙○○開她的車載我一起上下班，
      於十月二十三日乙○○在車上告訴我她前夫可能會到公司
      找她，於是我們就將車先停放在我家，再由我騎重機車TG
      E —五七０載乙○○一起上班，因我們心想騎機車若遇到
      她前夫時若遇危險要求救比較方便。當我們共乘機車到豐
      原市○○街七十九號附近時見到乙○○她前夫騎機車在路
      旁等，我見到時立即騎機車掉頭欲躲開時，他騎機車跟在
      我後方，當我們騎機車到豐原市○○街三十四巷六號前被
      他跟上，於是他騎機車由我的機車後方撞擊我的機車後，
      他再下車跑向前以手拉住乙○○，乙○○被他拉住時因快
      跌倒，於是將我抱住，但乙○○仍被他拉倒躺在地上，她
      前夫於是右手持一不明物體並分別以左拳、腳等攻擊乙○
      ○的胸部及背部，於是我立即在附近欲找人求救，因附近
      無人於是我立即跑到豐原市○○街七十九號公司內向我老
      闆連宏謀求救，於是連宏謀騎機車我用跑的跟在他後方，
      當我們到現場時只見乙○○倒在地上，她前夫早已逃離現
      場。現場乙○○才告訴我說她的皮包皆被她前夫搶走了，
      她的身體很痛，所以我才打一一九求救。」等語；於偵查
      中則具結證稱：「（當天事發經過？）我們在路上時乙○
      ○說她前夫會來找她，就改成由我騎機車載她去上班，快
      到公司時，甲○○在公司前面，看到甲○○時乙○○又跟
      我說回頭回頭，我就騎進小巷子，結果被甲○○發現，他
      就騎機車尾隨過來，以機車從旁邊撞一下我機車，把乙○
      ○拉下來，然後打她，甲○○右手好像有持一個不明的物
      品打乙○○，後來我去找我老闆求救，再回去時乙○○躺
      在地上，跟我說皮包被甲○○搶走了。」等語相符，足見
      被告當日確有強行將告訴人拉下機車，並強行將告訴人身
      上之背包取走，而使告訴人行無義務之事暨妨害其行使權
      利之強制犯行。至被告雖以上開情詞置辯，然查被告於本
      院審理時亦自承證人張素珍所騎乘之機車停下時，伊將告
      訴人拉下（參本院卷第三十三頁），而以證人張素珍及告
      訴人均證稱先前遇到被告時還掉頭迴轉，之後方又為被告
      遇上，足見告訴人自始不願與被告碰面，加以先前簡訊之
      恐嚇內容，根本無意與被告交談，被告先騎機車自後撞及
      告訴人所騎乘之機車後，復強行拉下告訴人，有使告訴人
      行無義務之事甚明。又被告於本院審理時另坦稱告訴人當
      時意識仍然清楚，且因告訴人公司的人要來了，所以其才
      趕快離開，並將告訴人之皮包帶走等語。則當時告訴人既
      然意識清醒，自有保管其皮包之能力，且當時告訴人公司
      之人亦已趕到，足見被告當時絕無代為保管皮包之必要，
      再由被告嗣後復向告訴人表示「要拿皮包過來拿」等語觀
      之，益見被告當時係因告訴人公司人員趕到，乃倉皇離開
      ，但仍欲持續對告訴人造成心理壓力，乃將告訴人皮包取
      走，而妨害告訴人行使權利，並欲以此皮包作為要求告訴
      人再與其見面之籌碼，是被告此節所辯，亦不足採。
（四）綜上所述，本件事證明確，被告上開普通傷害、恐嚇及強
      制犯行，均堪以認定。
三、查被告係告訴人之前配偶，二人為家庭暴力防治法第三條第
    一款所定前配偶之家庭成員關係。核被告如犯罪事實欄一先
    後二次所為，均係犯刑法第三百零五條之恐嚇罪；如犯罪事
    實欄二所為，則係犯刑法第二百七十七條第一項之普通傷害
    及第三百零四條第一項之強制罪，且上述各罪均屬家庭暴力
    防治法第二條第二項之家庭暴力罪。被告所犯上開四罪間，
    犯意各別、罪名有異，應予分論併罰。另按刑法上之連續犯
    ，係指有數個獨立之犯罪行為，基於一個概括的犯意，反覆
    為之，而觸犯同一性質之數罪名者而言，如果該項犯罪，係
    由行為人以單一行為接續進行，縱令在犯罪完畢以前，其各
    個舉動，已與該罪之構成要件完全相符，但在行為人主觀上
    對於各個舉動，不過為其犯罪行為之一部分者，當然成立一
    罪，不能以連續犯論，最高法院二十八年上字第三四二九號
    著有判例可資參照。查被告分別於九十五年九月十日十二時
    六分、同日二十三時八分、同日二十三時四十二分以自己所
    使用之0000000000號行動電話門號，傳送「死死
    死明天就是妳我的死亡之日的開始」、「明天我會找朋友到
    妳家妳最好從此消失」、「我決定一命換一命，我還跟妳說
    明白一點，我以（已）經抱必死的決心」等簡訊至乙○○所
    使用之0000000000號行動電話門號之三次恐嚇行
    為；及被告於九十五年十月二十三日強行將告訴人拉下機車
    ，並強行將告訴人身上之背包取走之二次強制行為，均係利
    用同一機會，在同一時段就同一犯罪構成事實，本於單一犯
    意接續進行，以實現一犯罪構成要件之單一行為，均為接續
    犯。爰審酌被告前無不良素行，然本件僅因告訴人拒絕復合
    ，即先後以恐嚇、傷害及強制等違法方式侵害告訴人之權利
    ，且於光天化日之下，即強行將告訴人拉下機車，加以毆打
    ，顯見其目無法紀，且對於他人基本人權毫無絲毫尊重，復
    審酌其行為對告訴人身體、心理所造成之傷害甚鉅，且於本
    院審理時除坦承傷害犯行外，對於其他犯行猶均矢口否認，
    難認已有悔意，復未與告訴人達成和解，賠償告訴人所受損
    害等一切情狀，分別量處如主文所示之刑，並定其應執行之
    刑，以示懲儆。
據上論斷，應依刑事訴訟法第二百九十九條第一項前段，刑法第
二百七十七條第一項、第三百零四條第一項、第三百零五條、第
五十一條第五款，刑法施行法第一條之一第一項、第二項前段，
判決如主文。
中　　華　　民　　國　　96　　年　　5 　　月　　3 　　日
                  刑事第十庭    審判長法　官　賴妙雲
                                      法　官  黃家慧
                                      法　官　黃炫中
上正本證明與原本無異。
如不服本判決，應於送達後十日內向本院提出上訴狀（須附繕
本），上訴於台灣高等法院台中分院。
                                       書記官  黃珮華
中　　華　　民　　國　　96　　年　　5 　　月　　3 　　日
附錄論罪科刑法條
中華民國刑法第277條
（普通傷害罪）
傷害人之身體或健康者，處 3 年以下有期徒刑、拘役或 1 千元
以下罰金。
犯前項之罪因而致人於死者，處無期徒刑或 7 年以上有期徒刑；
致重傷者，處 3 年以上 10 年以下有期徒刑。
中華民國刑法第304條
（強制罪）
以強暴、脅迫使人行無義務之事或妨害人行使權利者，處 3 年以
下有期徒刑、拘役或 3 百元以下罰金。
前項之未遂犯罰之。
中華民國刑法第305條
（恐嚇危害安全罪）
以加害生命、身體、自由、名譽、財產之事，恐嚇他人致生危害
於安全者，處2年以下有期徒刑、拘役或3百元以下罰金。
